臺灣高等法院臺南分院刑事判決
111年度上易字第186號
上  訴  人  臺灣嘉義地方檢察署檢察官
被      告  李瑋御
上列上訴人因被告詐欺案件，不服臺灣嘉義地方法院110年度易
字第597號中華民國111年2月24日第一審判決（起訴案號：臺灣
嘉義地方檢察署110年度偵字第7202號），提起上訴，本院判決
如下：
    主  文
上訴駁回。
    事實及理由
一、按民國110年6月16日修正公布、同月18日施行之刑事訴訟法
    第348條規定：「上訴得對於判決之一部為之。對於判決之
    一部上訴者，其有關係之部分，視為亦已上訴。但有關係之
    部分為無罪、免訴或不受理者，不在此限。上訴得明示僅就
    判決之刑、沒收或保安處分一部為之。」次按同日修正公布
    、施行之刑事訴訟法施行法第7條之13規定：「中華民國110
    年5月31日修正通過之刑事訴訟法施行前，已繫屬於各級法
    院之案件，於施行後仍適用修正前刑事訴訟法第348條規定
    ；已終結或已繫屬於各級法院而未終結之案件，於施行後提
    起再審或非常上訴者，亦同。」查本案係於上開規定修正施
    行後之111年4月12日始繫屬於本院（本院卷第3頁）存卷可
    稽，是本案上訴之效力及其範圍，應依現行刑事訴訟法第34
    8條規定判斷，合先敘明。
二、原審於111年2月24日以110年度易字第597號判決判處被告犯
    詐欺取財罪，累犯，處有期徒刑6月，如易科罰金，以新臺
    幣1千元折算1日；未扣案之新臺幣（下同）14萬1,032元沒
    收之，於全部或一部不能沒收或不宜執行沒收時，追徵其價
    額。檢察官於收受該判決正本後，以原審量刑過輕為由提起
    上訴（如後述），並經本院當庭向其確認上訴範圍無訛（本
    院卷第212頁），揆諸前開說明，檢察官顯僅就原審判決關
    於量刑提起上訴，至於原判決其他部分，均不予爭執，亦未
    提起上訴，而該量刑部分與原判決事實及罪名之認定，依前
    開新修正之規定，可以分離審查，本院爰僅就原審判決量刑
    部分加以審理。
三、經本院審理結果，因檢察官表示僅就原審判決關於量刑部分
    提起上訴，業如前述，故本案犯罪事實、證據及論罪部分之
    認定，均如第一審判決書所記載（如附件）。
四、檢察官依告訴人請求上訴，略以：㈠告訴人聲請上訴意旨略
    以：被告尚未與告訴人和解賠償告訴人14萬1,032元之詐騙
    款項，且犯後態度惡劣，對告訴人口出惡言，完全沒有悔改
    之意，被告之所以坦承犯行，只因罪證確鑿，想減輕刑責等
    語。㈡觀之告訴人所提出其與被告間之通訊軟體對話畫面翻
    拍照片及電話通話譯文內容，被告於面對告訴人請求賠償時
    ，多次口出「處理你媽雞掰」、「告完了，處理你娘，還要
    賠償？來嘉義找我，我給你賠償，幹破你娘」、「錢入國庫
    你喔一塊都沒得拿」等穢詞（詳檢察官上訴書）。參以被告
    於警詢及偵訊時矢口否認犯行，嗣於審理之初仍續行否認犯罪
    ，經原審曉諭後，自知難逃法網，始心不甘情不願認罪。由
    上足認被告迄今仍不知悔改，犯後態度難謂良好，乃原審認
    被告態度良好，即有未洽，因認聲請上訴為有理由等語，為
    此請求撤銷原審判決，另為更適當之判決。
五、惟查，量刑判斷當否之準據，應就判決之整體觀察為綜合考
    量，為求個案裁判之妥當性，法律賦予法院裁量之權，量刑
    輕重，係屬事實審法院得依職權自由裁量之事項，苟其量刑
    已以行為人之責任為基礎，並斟酌刑法第57條各款所列情狀
    而未逾越法定刑度，如無偏執一端，致明顯失出失入情形，
    並具妥當性及合目的性，符合罪刑相當原則，即不得遽指為
    違法。易言之，關於刑之量定，係實體法上賦予法院得為自
    由裁量之事項，倘其未有逾越法律所規定之範圍，或濫用其
    權限，即不得任意指摘為違法。
　㈠查本案被告向告訴人洪紹宸謊稱已為其委任律師並先行代墊
    律師費用20萬元，詐取14萬1,032元得手之詐欺取財犯罪事
    實，原審已經綜合全案證據資料以認定被告犯行，且斟酌被
    告前有因詐欺案件執行完畢後5年內再犯本案有累犯加重其
    刑事由，核無違證據法則與論理法則，並以行為人之責任為
    基礎，具體審酌被告正值壯年，不思以正途獲取財物，利用
    告訴人對其之信任，竟為本件詐欺取財犯行，並衡酌其坦承
    犯行，態度良好，告訴人遭詐騙之金額為14萬1,032元，犯
    罪所生之危害，尚未與告訴人達成和解，賠償告訴人之損失
    ，及其犯罪動機、手段、目的，暨被告所自陳之智識程度、
    家庭經濟狀況等一切情狀，而量處有期徒刑6月之刑並諭知
    如易科罰金折算標準。原審判決就其量刑之理由，顯已斟酌
    刑法第57條各款所列情狀而未逾法定刑度，客觀上亦不生明
    顯失出失入之裁量權濫用，核無上訴意旨所稱量刑不符比例
    、平等、罪刑相當原則之違誤。
　㈡被告於本院審理時主張伊於原審時認罪，原審量刑妥適所以
    伊未上訴、伊雖於原審時認無必要與告訴人和解，但縱伊現
    在願意和解，無能力一次賠償，希望能分期付款多期，因伊
    工作並不穩定等語（本院卷第108、223至224頁）；而檢察
    官上訴意旨所指被告犯罪後迄今未予告訴人合理賠償之態度
    、告訴人所受損害非輕等情，及告訴人一再陳稱被告並非有
    誠心認罪、所言均避重就輕，犯後態度不佳及其要求被告賠
    償被告均置之不理，且與被告事後仍多互有言語齟齬及爭執
    等語，並表示被告若分期付款太多期、時間拖太久其不能接
    受及請求應予從重量刑之量刑意見（本院卷第224、227至22
    8頁），惟原審係因被告坦認犯行之態度而認其犯後態度非
    差，而刑事被告認罪之動機不一，或有為免訟累、或有經評
    估認爭取量刑輕判始認罪，此部分不影響其出於任意性之認
    罪意思表示，故被告之認罪態度，及其未與告訴人達成和解
    ，賠償告訴人之損失之情，均已經原審於科刑時併為量刑因
    子予以斟酌，仍難認原審所量定之刑有何失之過輕。原審就
    科刑裁量權之行使，既未逾越法律所規定之範圍，或濫用其
    權限，自不能遽指為違法或不當。況且被告於本院審理時亦
    已表示願與告訴人和解之意，然因雙方對於賠償給付方式無
    法達成一致共識而未成，並非毫無彌補賠償告訴人損害之態
    度；是原審量刑部分已綜合全案證據資料並已充分審酌被告
    之犯罪情狀、造成之危害程度、犯後態度等刑法第57條之所
    定之量刑事由，而量處上述妥適刑度，已如前述，則檢察官
    上訴對原審裁量職權之適法行使，仍執前詞，指摘原審量刑
    過輕，仍為無理由，應予駁回。
據上論斷，應依刑事訴訟法第368條，判決如主文。
本案經檢察官邱朝智提起公訴，檢察官劉達鴻提起上訴，檢察官
周文祥到庭執行職務。
中　　華　　民　　國　　111 　年　　5 　　月　　31　　日
                  刑事第二庭    審判長法　官  陳珍如
　　　　　　　　　　　　　　　　　　　法　官  包梅真
　　　　　　　　　　　　　　　　　　　法　官  黃裕堯
以上正本證明與原本無異。
不得上訴。
　　　　　　　　　　　　　　　　　　　書記官  蔡孟芬
中　　華　　民　　國　　111 　年　　5 　　月　　31　　日
附錄本案論罪科刑法條全文
刑法第339條
意圖為自己或第三人不法之所有，以詐術使人將本人或第三人之
物交付者，處5年以下有期徒刑、拘役或科或併科50萬元以下罰
金。
以前項方法得財產上不法之利益或使第三人得之者，亦同。
前二項之未遂犯罰之。

附件：　　　
臺灣嘉義地方法院刑事判決
110年度易字第597號
公  訴  人  臺灣嘉義地方檢察署檢察官
被　　　告　李瑋御　女　(民國00年0月00日生)
　　　　　　　　　　身分證統一編號：Z000000000號
　　　　　　　　　　住雲林縣○○鄉○○村○○000○00號
　　　　　　　　　　居雲林縣○○鄉○○村○○00○0號
上列被告因詐欺案件，經檢察官提起公訴（110年度偵字第7202
號），本院合議庭裁定由受命法官獨任進行簡式審判程序，判決
如下：
    主  文
李瑋御犯詐欺取財罪，累犯，處有期徒刑陸月，如易科罰金，以
新臺幣壹仟元折算壹日；未扣案之新臺幣壹拾肆萬壹仟零參拾貳
元沒收之，於全部或一部不能沒收或不宜執行沒收時，追徵其價
額。
    犯 罪 事 實
一、李瑋御於民國109年8月間，得知洪紹宸因有訴訟案件有委任
    律師之需求，竟意圖為自己不法之所有，基於詐欺取財之接
    續犯意，向洪紹宸謊稱已為其委任律師並先行代墊律師費用
    新臺幣（下同）20萬元云云，致洪紹宸陷於錯誤，同意分次
    償還，洪紹宸遂於如附表所示之日期，以如附表所示之付款
    方式，分次償付如附表所示之金額，共計14萬1,032元。且
    雙方並於109年9月7日，在址設嘉義市○○路000號之「○○○」
    咖啡店內，簽訂內文為「甲方李瑋御，乙方洪紹宸，甲方李
    瑋御承諾乙方，委任律師費用20萬，乙方洪紹宸支付11萬律
    師費，乙方還積欠9萬律師費，於民國109年9月7日契，已支
    付11萬元整，其餘則日後約定」等文之委任文件。嗣後經洪
    紹宸向李瑋御屢次催討律師委任狀，均遭李瑋御推拖，且於
    109年10月14日，雙方共同友人周怡怜電知洪紹宸並未為其
    委任律師一事，洪紹宸始悉受騙。
二、案經洪紹宸訴由嘉義市政府警察局第一分局報告臺灣嘉義地
    方檢察署檢察官偵查起訴。
    理  由
一、本件被告李瑋御所犯係死刑、無期徒刑或最輕本刑為3年以
    上有期徒刑以外之罪，且非高等法院管轄第一審之案件，其
    於準備程序就被訴事實為有罪之陳述，經受命法官告知簡式
    審判程序之旨，並聽取檢察官、被告之意見後，爰依刑事訴
    訟法第273條之1第1項規定，本院合議庭裁定由受命法官獨
    任進行簡式審判程序。
二、上開犯罪事實，業經被告於本院準備程序及審理時均坦承不
    諱（見本院卷第58、147至149、157至169頁），核與證人即
    告訴人洪紹宸、證人康雅涵於警詢及檢察事務官詢問時之證
    述、證人周怡怜、洪仁富於檢察事務官詢問及偵查時之證述
    相符（見警卷第7至9、11至18頁，偵卷第29至30、31頁反面
    至32、37至38頁反面、68至71頁），並有指認犯罪嫌疑人紀
    錄表、客戸歷史交易清單、内政部警政署反詐騙諮詢專線紀
    錄表、受理詐騙帳戶通報警示簡便格式表、各類案件紀錄表
    、受(處)理案件證明單、委任書、記事、受理刑事案件報案
    三聯單、譯文、刑事陳報狀各1份、存摺內頁、存摺封面及
    內頁、自動櫃員機交易明細各2份、網路銀行交易明細截圖3
    張、對話紀錄8張、LINE對話紀錄15張在卷可查（見警卷第2
    0至41頁，偵卷第33至34、39至47、63至65、73至74頁，本
    院卷第65至85、95至105、109至111頁），足證被告上開任
    意性自白核與事實相符。本案事證明確，被告之犯行，洵堪
    認定，應予依法論科。
三、核被告所為，係犯刑法第339條第1項之詐欺取財罪。又被告
    意圖為自己不法之所有，基於單一詐欺取財之接續犯意，接
    續於密切接近之時間，向告訴人實施詐欺取財，侵害同一告
    訴人之財產法益，各次行為間之獨立性極為薄弱，難以強行
    分開，合為包括之一行為予以評價，屬接續犯，僅論以一罪
    。
四、被告利用不知情之證人洪仁富、康雅涵提供帳戶，並提領如
    附表編號2、4至5所示之其中1萬元、6,500元、1萬元，再轉
    交予被告，為本案詐欺取財犯行，為間接正犯。
五、被告前因詐欺案件，經臺灣臺中地方法院以105年度訴字第
　　1437號判決判處有期徒刑4月確定，於109年5月31日徒刑執
    行完畢出監等情，有臺灣高等法院被告前案紀錄表1份在卷
    可查，被告於徒刑執行完畢後，5年以內故意再犯本件有期
    徒刑以上之罪，為累犯，並衡酌被告前案與本件案件，均為
    同罪質之詐欺犯罪，本院綜合判斷後認為被告並無因加重本
    刑致其所受刑罰超過其所應負擔罪責的情形，爰依刑法第47
    條第1項規定加重其刑。
六、茲以行為人之責任為基礎，爰審酌被告正值壯年，不思以正
    途獲取財物，利用告訴人對其之信任，竟為本件詐欺取財犯
    行，並衡酌其坦承犯行，態度良好，告訴人遭詐騙之金額為
    14萬1,032元，犯罪所生之危害，尚未與告訴人達成和解，
    賠償告訴人之損失，暨其自陳國中畢業，職業為打石工，日
    薪1,700元，未婚，與祖母同住，父母親住在外婆家，及其
    犯罪動機、手段、目的等一切情狀，量處如主文所示之刑，
    並諭知易科罰金之折算標準。
七、未扣案之14萬1,032元，為被告犯本件詐欺取財罪之犯罪所
    得，應依刑法第38條之1第1項前段規定，宣告沒收之，於全
    部或一部不能沒收或不宜執行沒收時，再依刑法第38條之1
    第3項規定，追徵其價額。
據上論斷，應依刑事訴訟法第273條之1第1項、第299條第1項前
段，刑法第339條第1項、第47條第1項、第41條第1項前段、第38
條之1第1項前段、第3項，刑法施行法第1條之1第1項，判決如主
文。
本案經檢察官邱朝智提起公訴，檢察官劉達鴻到庭執行職務。
中　　華　　民　　國　　111 　年　　2 　　月　　24　　日
                  刑事第一庭  法  官  林家賢
以上正本證明與原本無異。
如不服本判決應於收受判決後20日內向本院提出上訴書狀，並應
敘述具體理由；其未敘述上訴理由者，應於上訴期間屆滿後20日
內向本院補提理由書（均須按他造當事人之人數附繕本）「切勿
逕送上級法院」。告訴人或被害人如對於本判決不服者，應具備
理由請求檢察官上訴，其上訴期間之計算係以檢察官收受判決正
本之日期為準。
                              書記官  張子涵
中　　華　　民　　國　　111 　年　　2 　　月　　24　　日
 
附錄法條： 
刑法第339條
意圖為自己或第三人不法之所有，以詐術使人將本人或第三人之
物交付者，處5年以下有期徒刑、拘役或科或併科50萬元以下罰
金。
以前項方法得財產上不法之利益或使第三人得之者，亦同。
前二項之未遂犯罰之。
附表：
編號 日期 金額 告訴人付款方式 備註 1 109年8月26日 8萬元 嘉義火車站附近，現金交付 告訴人自其國泰世華銀行帳戶「自行提款」8萬元。 2 109年9月7日 3萬元 嘉義市某處，現金交付 告訴人先自其國泰世華銀行帳戶「跨行提款」2萬元，且以「電子轉出」1萬元至證人洪仁富郵局帳戶，再由證人洪仁富提領該1萬元，交予告訴人。 3 109年9月11日 3,532元 （起訴書誤載為3,536元） 屏東市遠傳電信門市刷卡 代被告繳付遠傳電信費3,532元，用以償還被告已墊支之律師費20萬元。 4 109年9月12日 6,500元 轉帳 告訴人自其國泰世華銀行帳戶「電子轉出」6,500元至證人康雅涵郵局帳戶，再由證人康雅涵提領轉交予被告。 5 109年9月24日 1萬元 存入 告訴人自其國泰世華銀行帳戶「自行提款」1萬8,000元，其中1萬元存入至證人康雅涵郵局帳戶，再由證人康雅涵提領轉交予被告。 6 109年10月7日 16時許 1萬1,000元 嘉義市○區○○路000號「○○○」咖啡店，現金交付 告訴人自其國泰世華銀行帳戶「跨行提款」1萬1,000元。